【裁判字號】    89,易,2133
【裁判日期】    890714
【裁判案由】    傷害
【裁判全文】
臺灣高雄地方法院刑事判決                        八十九年度易字第二一三三號
    公  訴  人  臺灣高雄地方法院檢察署檢察官
    被      告  甲○○
右列被告因傷害案件，經檢察官提起公訴（八十九年度偵字第四二四五號），本院判
決如左：
    主  文
甲○○傷害人之身體，處有期徒刑伍月，如易科罰金，以參佰元折算壹日。
    事  實
一、甲○○係乙○○之同居人，二人間具有家庭暴力防治法第三條第二款所定之家庭
    成員關係，詎甲○○於八十九年一月五日二十一時三十分許，在高雄市鼓山區○
    ○○路一九九○巷一弄五號前，因細故竟基於傷害之犯意，毆打乙○○，致乙○
    ○受有頭部外傷、腹部挫傷、右肘及右膝擦挫傷、左前臂多處抓傷之傷害。
二、案經乙○○訴請高雄地方法院檢察署檢察官偵查起訴。
          理  由
一、按刑事訴訟法第四百五十二條規定：「檢察官聲請以簡易判決處刑之案件，經法
    院認為有第四百五十一條之一第四項但書之情形者，應適用通常程序審判之。」
    本件經檢察官聲請以簡易判決處刑，本院認本件尚無法依現存證據而認定犯罪，
    不宜依簡易程序判決處刑，宜改為通常程序案件，並依司法院八十四年十月二十
    三日（四）院台廳刑一字第一九八○九號函修正發布之「法院辦理刑事訴訟簡易
    程序案件應行注意事項」第五條第一項規定，將本件改分為普通案件，依通常程
    序審判，合先敘明。
二、訊據被告矢口否認有右揭傷害之犯行，辯稱：伊並未打告訴人，係當天伊要離開
    ，乙○○不讓伊離開，只有拉扯云云。惟查右揭傷害之犯罪事實，業據告訴人乙
    ○○於警訊、偵查中指訴甚詳，且告訴人於本院審理中供稱：八十九年一月五日
    我要他把自己的戶口及祖先牌位拿走，他就用棍子打我，踢我肚子等語。次查告
    訴人所受之傷害有頭部外傷、腹部挫傷、右肘及右膝擦挫傷、左前臂多處抓傷之
    傷害，有診斷證明書一份附卷可稽，則依一般常情而觀，若如被告所辯係因拉扯
    ，依一般經驗法則，又豈會造成告訴人多處受傷，是告訴人所稱被告毆打其身體
    ，應可採信，被告所辯，顯屬卸責之詞，不足採信，準此被告有前開傷害之犯行
    ，事證明確，犯行堪予認定。
三、核被告傷害人之身體，係犯刑法第二百七十七條第一項之傷害罪，又被告與被害
    人為家庭成員關係，被告所犯屬家庭暴力防治法第二條第二項之家庭暴力罪。爰
    審酌被告毆打告訴人，及告訴人受有頭部外傷、腹部挫傷、右肘及右膝擦挫傷、
    左前臂多處抓傷之傷害，與被告犯後態度等一切情狀，量處如主文所示之刑，並
    諭知易科罰金之折算標準。至於被告傷害所用之棍子，並未經扣案，爰不另宣告
    沒收，併此敘明。
四、據上論斷，應依刑事訴訟法第二百九十九條第一項前段，家庭暴力防治法第二條
    第二項、刑法第二百七十七條第一項、第四十一條，罰金罰鍰提高標準條例第一
    條前段、第二條，判決如主文。
本案經檢察官鄧藤墩到庭執行職務。
中    華    民    國    八十九    年      七      月        十四        日
                                  臺灣高雄地方法院刑事第六庭
                                  法  官  沈建興
右正本證明與原本無異。
如不服本判決，應於判決送達後十日內，向本院提出上訴狀。
                                  書記官  蔡琬玲
中    華    民    國    八十九    年      七      月        十四      日


司法院資訊處製作；財團法人民間司法改革基金會備份。
